Inventaris van de verzameling buitenlandse kaarten Leupe, 16-19e eeuw
Nationaal Archief, Den Haag
- Zee-, kust- en rivierkaarten, B
  - Azië, B.3
    - Siam, Cambodja, B.3.8
      - Kaart van de Golf van Siam, Cambodia enz. van Cabo de Patany tot de Bokshoornen., 17de eeuw.; 265; Manuscript Groot 0.52 - 0.72 El.; Schaal van 30 D. m. = 122 strep.
        Grote Atlas van de Oost-Indische Compagnie deel I p. 288
        7º - 15º N.Br.
        Atlas Amsterdam, deel 2 blad 8
      - Kaart van de rivier van Siam, van de Zee tot aan de Stad Judia., 266; Groot 0.52 - 0.37 El.; Schaal van 4 D. m. = 97 strepen.
        Grote Atlas van de Oost-Indische Compagnie deel I p. 346
        De Stad Judia met de Hollandsche Logie.
        Schaal van 2 D. m. = 126 strepen.
        Kaart van het opdoen van de Bay en het Hoogeland van Siam, op 5 vadem water enz.
        1 blad.
        Schaal van 4 D. m. = 105 strepen.
        Groot 0.21 - 0.37 El.
        Atlas Amsterdam, deel 2 blad 32
      - Kaart van de Rivier van Siam, van de Zee tot aan de Stad Siam ofte Judea., 17de eeuw.; 267; Manuscript Groot 0.53 - 0.42 El.; Schaal van 2 D. m. = 165 strep.
        Grote Atlas van de Oost-Indische Compagnie deel VII pp. 62-63
      - Afbeelding van de Zeeslag voor Panumping (op de Rivier van Cambodia) gehouden den 12den juni, op Sondach, van den dageraedt tot savonts ten 5 uren, in 't jaar 1644., 268; Manuscript Groot 0.39 - 0.98 El.
        Grote Atlas van de Oost-Indische Compagnie deel VII pp. 72-73
        Overgekomen. 1644.
        Zie VOC 1.04.02 inv.nr. 1157, fol. 665 - 675?
        Op Japansch papier en met belangrijke aanteekeningen.
    - Quinam, Tonquin, Cochin-China, B.3.9
      - Kaart van de Kust van Quinam, Toncquin en Cochin-China, van R. Cantaon tot aan Punta Lamtaon, benevens het Eyland Aynam en Isla de Pracel., 17de eeuw.; 269; Manuscript Groot 0.52 - 0.71 El.; Schaal van 30 D. m. = 122 strep.
        Grote Atlas van de Oost-Indische Compagnie deel I p. 348
        15º - 23' N.Br.
        Atlas Amsterdam, deel 2 blad 33a
      - Kaart van de Rivier van Toncquin, van de Mond tot aan de Hollandsche Logie., 17de eeuw.; 270; Groot 0.52 - 0.74 El.; Schaal van 5 D. m. = 116 strepen.
        Grote Atlas van de Oost-Indische Compagnie deel I p. 350
        Atlas Amsterdam, deel 2 blad 33b
    - China, Japan, B.3.10
      - Kaart van een gedeelte der Chinesche Zee en Kust, van Lamtaon tot Avarellos, met het Eiland Formosa enz., 17de eeuw.; 271; Manuscript Groot p.725 - 0.315 El.; Schaal van 28 D. m. = 352 strepen.
        Grote Atlas van de Oost-Indische Compagnie deel VII pp. 216-217
        21º 40' - 29º 15' N.Br.
        Deze kaart is zeer uitvoerig en net bewerkt.
      - Kaart van een gedeelte der Chinesche Zee en Kust, van Punta Lampa cao tot de Overveens Eilanden, het Eiland Formosa enz., 17de eeuw.; 272; Manuscript Groot 0.52 - 0.74 El.; Schaal van 30 D. m. = 124 strep.
        Grote Atlas van de Oost-Indische Compagnie deel I p. 352
        22º - 30º N.Br.
        Hierop kompt mede voor: de rivier van Canton, van den mond tot Fangsucis.
        Atlas Amsterdam, deel 2 blad 34a
      - Kaart van een gedeelte der Chinesche Zee en Kust, van het Eiland Heitan tot de Provintie Nankin, een gedeelte van het Eiland Formosa en de Japansche Eilanden enz., 17de eeuw.; 273; Manuscript Groot 0.52 - 0.71 El.; Schaal van 30 Duitse mijlen = 124 strep.
        Grote Atlas van de Oost-Indische Compagnie deel I pp. 25 en 360
        23º 40' - 32º N. Br.
        Atlas Amsterdam, deel 2 blad 36
      - Kaart van een gedeelte der Chinesche Zee en Kust, van Van Kampenshoek tot de Overveens Eilanden., 17de eeuw.; 274; Manuscript Groot 0.52 - 0.56 El.; Schaal van 15 D. m. = 134 strep.
        Grote Atlas van de Oost-Indische Compagnie deel I pp. 26 en 362
        23º 40' - 32º N.Br.
        Atlas Amsterdam, deel 2 blad 37
      - Kaart van de Rivier van Canton, van den Mond tot Anhingfu., 275; Manuscript Groot a0.52 - 0.37 El.; Schaal van 30 D. m. = 102 Strepen.
        Grote Atlas van de Oost-Indische Compagnie deel I pp. 30 en 364 en Grote Atlas van de Oost-Indische Compagnie deel VII pp. 14-15
        21º - 30º 50' N.Br.
        Kaart van de Rivier van Canton, van Anhingfu tot Nekinfu.
        Schaal als voren.
        Groot 0.52 - 0.36 El.
        3º 10' - 39º 40' N.Br.
        Atlas Amsterdam, deel 2 blad 38
      - Kaart van de Eilanden van Maccao, benevens de Mond der Rivier van Cantaon., 17de eeuw.; 276; Manuscript Groot 0.52 - 0.74 El.; Schaal van 8 D. m. = 114 strepen.
        Grote Atlas van de Oost-Indische Compagnie deel I p. 354
        Atlas Amsterdam, deel 2 blad 34b
      - Kaart van de Eylanden van Maccao., 17de eeuw.; 277; Manuscript Groot 0.23 - 0.34 El.; Schaal van 6 D. m. = 114 strepen.
        Grote Atlas van de Oost-Indische Compagnie deel I p. 356
        Aftekeningh van het Eylandt en Stadt Maccao enz.
        Groot 0.25 - 0.34 El.
        Kaart van de Eylanden Aymoy. Quemoy enz. benevens de mond van de Rivier Cinchieuw.
        Schaal van 4 D. m. = 80 strepen.
        De Rivier van Cinchieuw, benevens een gedeelte Aymoy.
        Schaal van 2 D. m. = 116 strepen.
        Groot 0.23 - 0.34 El.
        In het jacht de Samson vervaardigd 1677.
        Atlas Amsterdam, deel 2 blad 34c
      - Kaart van de Eilanden en Klippen, gelegen voor de Kust van China, tusschen de Mandarynskap en het Eiland Songai., 18de eeuw.; 278A-278B; Manuscript Groot 0.75 - 0.51 El.; Schaal van 8 D. m. = 285 strepen.
        21º 25' - 22º 40' N.Br.
        De namen der Eilanden zijn behalven in gewoon schrift, met Chinesche karakters geschreven. Men vindt op de Kaart eene aanwijzing waar het schip de Admiraal de Ruyter in 1762 heeft ten anker gelegen, en van waar achter de eilanden is omgezeild; zoo mede de plaats waar het schip Reynsburg bij het Eiland Nampiang is gezonken.
        - Blad 1, 278A
          Grote Atlas van de Oost-Indische Compagnie deel VII p. 94
        - Blad 2, 278B
      - Kaart van de Overveens Eylanden in China., 17de eeuw.; 279; Manuscript Groot 0.52 - 0.33 El.; Schaal van 3 Duitse mijlen = 118 strepen.
        Grote Atlas van de Oost-Indische Compagnie deel I p. 366
        29º 30' - 30º 15' N.Br.
        De Eylanden van Haytan, gelegen op de Kust van China op
        Schaal van 5 D. m. = 116 strepen
        251/2 Gr. Noorderbreedte., 25º 5' - 25º 40' N.Br.
        De Rivier Swadia in China op
        Schaal van 2 D. m. = 58 strepen.
        Groot 0.26 - 0.37 El.
        27º 30' N.Br.
        Atlas Amsterdam, deel 2 blad 39
      - Affteyckeninghe van de ghelegentheyt van 't Eylandt Lamoo, aen de Cust van China ghelegen., 1622.; 280; Manuscript Groot 0.28 - 0.44 El.; Schaal van 2 D. m. = 72 strepen.
        Grote Atlas van de Oost-Indische Compagnie deel VII p. 192
        Vervaardigd door Jan Pieterz. Reus. Schipper.
      - Affteyckeningh van de Rivier van Cincheo aen de Cust van China, op de hooghte van 24 graden 15 minuten N.Br., 1622.; 281; Manuscript Groot 0.34 - 0.44 El.
        Grote Atlas van de Oost-Indische Compagnie deel VII p. 193
      - Affteycheninghe van de Bahia van Hantansouw, gelegen tusschen Lamo en de rivier van Chincheo., 1622.; 282; Manuscript Groot 0.285 - 0.44 El.; Schaal van 2 D. m. = 116 strepen
      - Kaart van de reede en haven voor de Hocksiuwse rivier, leggende op 26 - 15 N.Br. enz., 1662.; 283; Manuscript op perkament Groot 0.795 - 0.95 El.; Schaal van 2 D. m. = 260 strepen.
        Grote Atlas van de Oost-Indische Compagnie deel VII pp. 198-199
        26 - 15 N.Br. enz.
        De compaslijnen gedrukt. Hierop is geteekend de Expeditie onder het bevel van den Admiraal Balthasar Bort in 1663, met belangrijke aanteekeningen.
        Zie VOC 1.04.02 inv.nr. 1243, fol. 88 - 91
      - Kaart van het Noord-Oostelyk gedeelte van Japan en Jeso, het Statenland, Compagnieland enz., waarop de trek der reis van den Commandeur Fries, met de Castricum in 1643., 284; Manuscript Groot 0.52 - 0.73 El.; Schaal van 30 D. m. = 80 strep.
        Grote Atlas van de Oost-Indische Compagnie deel I p. 374
        Vervaardigd door Maarten Gerritsz. Fries. Commandeur.
        36º 40' - 49º 40' N.Br.
        Met hoogst belangrijke aanteekeningen.
        Atlas Amsterdam, deel 2 blad 41
      - Kaart der Japansche Eylanden, een gedeelte der Chineesche Kust, het Schiereiland Corea enz., 17de eeuw.; 285; Manuscript
        Grote Atlas van de Oost-Indische Compagnie deel I p. 368
        18º - 59º N.Br., 115º - 15º L.
        Atlas Amsterdam, deel 2 blad 40a
      - Kaart van Nippon en omliggende Eilanden., 17de eeuw.; 286; Manuscript Groot 0.52 - 0.67 El.; Schaal van 45 D. m. = 125 strep.
        Grote Atlas van de Oost-Indische Compagnie deel I p. 370
        31º - 42º 40' Z. Br.
        Atlas Amsterdam, deel 2 blad 40b
      - Aftekening van Zekere 4 à 5 stuks onbekende vaartuigen, dewelke zich omtrent Japan vertoond hebben enz., 18de eeuw.; 287A-287B; Manuscript Groot 0[...] - 0.56 El.
        Overgekomen van Batavia. 1740. Volgens de beschrijving der vlag waren het Russische vaartuigen.
        - Tekening van een schip, 287A
          Grote Atlas van de Oost-Indische Compagnie deel VII p. 18
        - Tekening van een schip, 287B
    - Chineesche Zee, B.3.11
      - Kaart van de Chineesche Zee en Kust, van Straat Drioens tot Nanquin, en de Eilanden van Borneo tot Japan en de Ladrones., 1687.; 288; Manuscript op perkament Groot 0.75 - 0.935 El.; Schaal van 100 D. m. = 135 str.
        Grote Atlas van de Oost-Indische Compagnie deel III p. 139 en Grote Atlas van de Oost-Indische Compagnie deel VII pp. 42-43
        1º Z.Br. 36º N. Br.
        Vervaardigd door Joan Janz. Blaeu.
      - Kaart van de Chineesche Zee en Kust, van Straat Drioens tot Nanquin, en de Eilanden van Borneo tot Japan en de Ladrones., 17de eeuw.; 289; Manuscript op perkament Groot 0.81 - 0.98 El.; Schaal van 100 D. m. = 135 str
        Grote Atlas van de Oost-Indische Compagnie deel VII pp. 242-243
        2º Z.Br. 36º N.Br.
      - Kaart van de Chineesche Zee en Kust, van Straat Drioens tot Nanquin, en de Eilanden van Borneo tot Japan en de Ladrones., 17de eeuw.; 290; Manuscript Groot 0.51 - 0.72 El.; Schaal van 100 D. m. = 98 strepen.
        Grote Atlas van de Oost-Indische Compagnie deel I pp. 25, 35 en 236
        1º - 34º N.Br.
        Atlas Amsterdam, deel 2 blad 1b
      - Kaart van een gedeelte der Chinesche Zee en Kust, van de Boxhoornen tot Texelsbay, een gedeelte der Philippynsche Eilanden en van het Eiland Formosa., 291; Manuscript Groot 0.665 - 0.46 El.; Schaal van 30 D. m. = 126 strepen.
        Grote Atlas van de Oost-Indische Compagnie deel VII pp. 84-85
        14º - 24º N.Br.
      - Kaart van de Indische Noord. (Van Sumatra tot Japan om de Noord, de Philippynen, Mindanao, Borneo, Celebes enz.), 1717.; 292; Manuscript op perkament Groot 0.82 - 0.97 El.; Schaal van 50 D. m. = 70 strepen.
        2º Z.Br. 37º N. Br.
    - Eilanden in de Chineesche Zee, B.3.12
      - Kaart van de Eilanden benoorden en ten Noord-Oosten van Halmaheira tot Japan., 17de eeuw.; 293; Manuscript Groot 0.52 - 0.63 El.; Schaal van 80 Duitse mijlen = 70 strepen.
        Grote Atlas van de Oost-Indische Compagnie deel I p. 344
        Atlas Amsterdam, deel 2 blad 31
    - Philippijnsche Eilanden, B.3.12
      - Kaart van de Philippynsche Eilanden, Mindanao enz., 294; Koperdruk Verschillende mijlschalen. 25 D. m. = 95 strepen. Groot 0.47 - 0.54 El.
        5º - 13º N.Br., 136º - 145º L.
        Behalve eene beschrijving dezer eilanden, word er op gevonden de trek der reis van Hernando Magalanes. Anno 1521.
        Dit blad betreft de onderste helft (fol. II) van een grotere kaart.
      - Kaart van de baai van Manilha op het eiland Lucon., 295; Koperdruk; Schaal van 200 Rijnlandse roeden = 92 strepen.
        Ontbreekt sinds maart 1915
      - Kaart van de Baay van Manilha. 18e eeuw., 296; Manuscript Groot 0.41 - 0.53 El.
        Grote Atlas van de Oost-Indische Compagnie deel III p. 145
        Overgekomen van Batavia. 1704.
      - Platte grond van het Kasteel St. Jago en de Stadt Manilha., 18de eeuw.; 297; Manuscript Groot 0.525 - 0.415 El.; Schaal van 200 Rijnlandse roeden = 125 strepen.
        Grote Atlas van de Oost-Indische Compagnie deel III p. 146
        Deel 4
    - Mindanao, B.3.13
      - Kaarten van eenige baayen op het Eiland Mindanao., 1628.; ---; 298; Manuscript Groot 0.19 - 0.075 El.
        5º - 7º en 7º - 7º 40' N.Br.
        Vervaardigd door Daniel Ottensz. Onderdeel van 'Verhael van de Mindanaose reijse bij Daniel Ottens, van 30 augustus tot 23 november 1628', in: 1.04.02 inv.nr 1098, fol. 97-116.
        Voorheen door Leupe beschreven als inv.nr. 298. Aan te vragen als 1.04.02 inv.nr. 1098 (daarin: fols. 101R, 103V en 110R).
      - Kaart van de bocht of Rheede van Symeay op Magindanao, de bocht van Soegoeroe en het Varkens-Eyland., 18de eeuw.; 299; Manuscript Groot 0.47 - 0.65 El.; Schaal van 3 D. m. = 285 strepen.
        Overgekomen van Batavia. 1702. Hierop landverkenningen van laatstgenoemd eiland.
    - Pescadores, B.3.14
      - Afteyckeninghe van Cincheo, de Piscadores enz., 1624 - 1626.; 300; Manuscript Groot 0.44 - 0.56 El.
        Grote Atlas van de Oost-Indische Compagnie deel VII p. 208
        Vervaardigd door Moses Claesz. Coomans. Opperkoopman. Amsterdam.
        23º - 25º N.Br.
        Pehoe ofte Piscadores in 't groot.
        Groot 0.23 - 0.23 El.
    - Formosa, B.3.15
      - Pascaert, waarin verthoont de gelegentheyt van Pehouw tot het Eylandt Tayowan en Wankan, ende Visschersbaey enz., 1624 - 1625.; 301; Manuscript Groot 0.38 - 0.98 El.
        Grote Atlas van de Oost-Indische Compagnie deel VII pp. 222-223
        22º 32' - 23º 40' N.Br.
        Op Japansch papier.
        Vervaardigd door Heyndrick Ariensen. Lootsman.
      - Pascaert, waerin verthoont wort de gelegentheyt van Tayoan enz., 1624 - 1625.; 302; Manuscript Groot 0.36 - 0.96 El.; Schaal van 5 D. m. = 123 strepen.
        22º - 24º N.Br.
        Met zeilaanwijzingen en verklaring
      - Pascaert, waerin verthoont wort de gelegentheyt van Tayoan enz., 1624 - 1625.; 303; Manuscript; Schaal van 18 m.? = 130 strepen.
        Grote Atlas van de Oost-Indische Compagnie deel VII p. 207
        22º 30' - 24º 30' .N.Br.
      - Packan (Formosa), alsoo 'tselve beseylt door Jacob Noordeloos., 1624 - 1625.; 304; Manuscript Groot 0.36 - 0.56 El.
        Grote Atlas van de Oost-Indische Compagnie deel VII p. 212
        Vervaardigd door Jacob Noordeloos.
      - Kaart van de reven enz., voor de Stad Zeelandia enz., 17de eeuw.; 305; Manuscript Groot 0.53 - 0.37 El.; Schaal van 800 roeden of 1/2 uur gaans = 92 strepen.
        Grote Atlas van de Oost-Indische Compagnie deel I p. 358
        Kaart van de baai van Kelang enz.
        Schaal van 1/2 D. m. = 66 strepen.
        Groot 0.24 - 0.37 El.
        Platte grond van 't fort Noord-Holland enz. op Kelang.
        Schaal van 100 Rijnlandse roeden = 71 strepen.
        Groot 0.29 - 0.37 El.
        Atlas Amsterdam, deel 2 blad 35
      - Affteyckeninghe van de Baye van Tayuwan enz., 1624 - 1625.; 306; Manuscript Groot 0.28 - 0.44 El.
        Grote Atlas van de Oost-Indische Compagnie deel VII p. 224
      - Kaart van de Noordkust van het Eiland Formosa met het Eiland Kelang., 17de eeuw.; 307; Manuscript Groot 0.485 - 0.685 El.
        Grote Atlas van de Oost-Indische Compagnie deel VII p. 237
    - Prata Shoal, B.3.16
      - Kaart van O'Ilha de Prata met syn omliggende riff, gelegen op de Noorderbreete van 20 graden 42 minuten., 1654.; 308; Manuscript Groot 0.415 - 0.52 El.; Schaal van 5 Duitse mijlen = 182 strepen.
        Grote Atlas van de Oost-Indische Compagnie deel VII p. 206
        Met aanteekeningen, zoo als de plaats, waar het jacht Uytrecht verongelukte enz.
        Vervaardigd door Fem Tysen van Hoorn. Opperstierman.
    - Indische Oceaan, B.3.17
      - Oost-Indien, van Cabo de Bona Esperança tot Ceilon., 309; Koperdruk Afmetingen 240 D. m. = 124 strepen. 64 x 56 cm.; Verschillende mijlschalen.
        48º Z.Br. 33º N.Br. Zie voor een tweede exemplaar inv.nr. IBIS (daar: 17e kaart).
        Vervaardigd door Arnold Colom. Amsterdam.
      - Oosterdeel van Oost-Indie. (Van Caap Comoryn tot Japan om de Noord, en tot het bekende gedeelte van Nieuw-Holland om de Oost)., ca. 1659.; 310; Koperdruk Verschillende mijlschalen. 140 D. m. = 74 strepen. Groot 0.415 - 0.52 El.
        43º Z.Br. 38º N.Br.
        Zie voor een tweede exemplaar inv.nr. IBIS (daar: 18e kaart).
      - Kaart van de Indische Zee, van de Kaap de Goede Hoop tot Canton om de Noord, en het Land van de Eendragt om de Oost., 311-311A; Koperdruk Groot 0.86 - 0.48 El.
        43º Z.Br. 34º N.Br. 36º - 130º L. Ten.
        - 1e exemplaar, 311
        - 2e exemplaar, 311A
          Met ingetekende scheepsroute
      - Kaart van de Indische Zee, van de Kaap de Goede Hoop tot Japan, 17de eeuw.; 312; Manuscript Groot 0.52 - 0.75 El.; Schaal van 180 D. m. = 66 strepen.
        Grote Atlas van de Oost-Indische Compagnie deel I pp. 36 en 40
        40º Z.Br. 40º N.Br.
        Atlas Amsterdam, deel 1 blad 1
      - Kaart van de Indische Zee, van de Kaap de Goede Hoop tot het Eiland Java om de Noord, en een gedeelte van Nieuw-Holland om de Oost., 1728.; 313; Manuscript op perkament Groot 0.78 - 0.95 El.; Schaal van 100 D. m. = 71 strepen.
        42º Z.Br. 31º N.Br.
        Vervaardigd door Isaak de Graaf. Amsterdam.
        Zie voor vergelijkbare kaarten 4.VELH inv.nrs. 147, 148, 149 en 150.
      - Kaart van de Indische Zee, van de Kaap de Goede Hoop tot het Eiland Java om de Noord, en een gedeelte van Nieuw-Holland om de Oost., 1743.; 314; Manuscript op perkament Groot 0.795 - 0.95 El.; Schaal van 100 D. m. = 73 strepen.
        44º Z.Br. 30º N.Br.
      - Kaart van de Indische Zee, tusschen de Kaap de Goede Hoop, Java en Sumatra om de Noord, en Nieuw-Holland om de Oost., 1739.; 315; Manuscript op perkament Groot 0.70 - 0.93 El.
        Grote Atlas van de Oost-Indische Compagnie deel V p. 351
        44º Z.Br. 21º N.Br.
        De Kust van Ceilon. Kaap Comoryn enz., slechts aangewezen.
        Op deze Kaart komt een bestek voor van de Kaap tot Java en van daar tot op 19º N.Br. 1741.
      - Kaart van de Indische Zee, van I. de Curia Muria (Arabia Felix) tot het Eiland Java enz., 1709.; 316; Manuscript op perkament Groot 0.67 - 1.085 El.; Schaal van 100 D. m. = 146 strep.
        10.r. 30º N.Br.
      - Kaart van de Indische Zee, van Cabo de Bonne Esperança tot en met den Persischen Golf., 17de eeuw.; 317; Manuscript Groot 0.73 - 0.50 El.; Schaal van 120 d. m. = 74 strep.
        Grote Atlas van de Oost-Indische Compagnie deel I p. 42
        42º Z.Br. 35º N.Br.
        Atlas Amsterdam, deel 1 blad 2a
      - Kaart van de Indische Zee, van Gouseratte tot Java enz., 17de eeuw.; 318; Manuscript Groot 0.500 - 0.73 El.; Schaal van 100 D. m. = 118 strep.
        Grote Atlas van de Oost-Indische Compagnie deel I p. 44
        26º N.Br. 7º Z.Br.
        Atlas Amsterdam, deel 1 blad 2b
    - Eilanden in de Indische Oceaan, B.3.18
      - Madagascar
        - Kaart van het Eiland Madagascar en omliggende Eilandjes., 17de eeuw.; 319; Manuscript Groot 0.74 - 0.52 El.; Schaal van 45 Duitse mijlen = 130 strepen.
          Grote Atlas van de Oost-Indische Compagnie deel I p. 78
          27º - 10º Z.Br., 71º - 82º L.
          Hierop afzonderlijk: het Eiland Bourbon.
          Atlas Amsterdam, deel 1 blad 9
        - Kaart van de Baay St. Lucie op de Oostkust van het Eiland Madagascar., 1611.; 320; Manuscript Groot 0.78 - 0.51 El.
          Grote Atlas van de Oost-Indische Compagnie deel V p. 389
          Met aanteekeningen, vervaardigd op het schip Banda, Schipper Rollyff Symesz.
          Vervaardigd door Jan Gerritsz Opperstuurman.
        - Kaart van een gedeelte van het Groot Eyland Madagascar, aan de Westcand tusschen Santongen en de Rivier Sanne enz., 1719.; 321; Manuscript Groot 0.385 - 0.53 El.; Schaal van 15 D. m. = 228 strepen.
          Grote Atlas van de Oost-Indische Compagnie deel V p. 391
          19º - 20º 30' Z.Br.
          Hierop aangewezen: de weg over land naar de Pagger van den Koning Remomy enz.
          OBP Kaap 1720, folio 85-125, brief van Jan de Coninck
          Vervaardigd door Jan de Coninck. Schipper.
        - Kaart van een gedeelte van het Groot Eyland Madagascar, aan de Westcand tusschen Santongen en de Rivier Sanne enz., 1719.; 322; Manuscript Groot 0.385 - 0.56 El.; Schaal van 12 D. m. = 184 strepen.
          Grote Atlas van de Oost-Indische Compagnie deel V p. 392
          Groot bestek.
        - Kaart van de walstrecking van Tullier af tot Mandarte offte Marandava op 't Eyland Madagascars Westzey ens., 1754.; 323; Manuscript Groot 0.35 - 0.61 El.; Schaal van 15 D. m. = 1665 strep.
          Grote Atlas van de Oost-Indische Compagnie deel I p. 92
          Vervaardigd door Godlob Silo. Schipper op het O.I. Comp. schip de Drie Heuvelen.
          20º - 23º 35' Z.B.r
          Met uitvoerige beschrijvingen.
          Atlas Amsterdam, deel 1 blad 10g
        - Kaart van de walstrecking van 't Eyland Madagascar begind met Marandava en eyndigd met den uythoek van Caap Andries enz., 1754.; 324; Manuscript Groot 0.40 - 0.74 El.; Schaal van 10 D. m. = 111 strep.
          Grote Atlas van de Oost-Indische Compagnie deel I p. 84
          16º - 20º 25' Z.Br.
          Atlas Amsterdam, deel 1 blad 10c
        - Kaart van de walstrecking van 't N.W. gedeelte van 't Eylandt Madagascar, begint met het uyterste van 't Andriesland tot de ankerplaats van Anpandro in de rivier Manegaro., 1754.; 325; Manuscript Groot 0.33 - 0.47 El.; Schaal van 15 D. m. = 165 strep.
          Grote Atlas van de Oost-Indische Compagnie deel I p. 80
          15º 25' - 16º 50' Z.Br.
          Atlas Amsterdam, deel 1 blad 10a
        - Kaart der ankerplaatsen voor Tullier enz., op de, 1754.; 326; Manuscript Groot 0.29 - 0.38 El.; Schaal van 4740 Voet Rijnlandse voor 1/ 5 Mijl. 2D. m. = 120 strepen.
          Grote Atlas van de Oost-Indische Compagnie deel I pp. 23 en 82
          Zuyderbreedte van 23º 23'.
          Atlas Amsterdam, deel 1 blad 10b
        - Landverkenningen van het Eiland Madagascar, benevens een kaartjie van het Eiland Annossoway voor de Baay St. Augustyn., 1754.; 327; Manuscript Groot 0.18 - 0.28 El.; Schaal van 1/2 D. m. = 72 strepen.
          Grote Atlas van de Oost-Indische Compagnie deel I p. 86
          Hierbij behoort: eenige aanteekeningen omtrent het Zuidelykste rif van Madagascar.
          Atlas Amsterdam, deel 1 blad 10d
        - Landverkenningen van het Eiland Madagascar, benevens een kaartjie van het Eiland Annossoway voor de Baay St. Augustyn., 1754.; 328A-328C; Manuscript
          - Blad 1, 328A
            Grote Atlas van de Oost-Indische Compagnie deel I p. 94
            Atlas Amsterdam, deel 1 blad 10h
          - Blad 2, 328B
            Grote Atlas van de Oost-Indische Compagnie deel I p. 88
            Atlas Amsterdam, deel 1 blad 10e
          - Blad 3, 328C
            Grote Atlas van de Oost-Indische Compagnie deel I p. 90
            Atlas Amsterdam, deel 1 blad 10f
      - Ansuany
        - Kaart van 't Eylant Ansuany., 17de eeuw.; 329; Manuscript Groot 0.47 - 0.66 El.; Schaal van 2 D. m. = 114 strepen.
          Grote Atlas van de Oost-Indische Compagnie deel V p. 385
          11º 33' - 12º 4 Z.Br.
          Hierop aanwijzing waar het schip de Burg van Leyden is gebleven enz.
        - Kaart van 't Eylant Ansuany., 17de eeuw.; 330; Groot 0.52 - 0.365 El.; Schaal van 4 D. m. = 224 strepen.
          Grote Atlas van de Oost-Indische Compagnie deel V p. 384
          Zonder breedteopgave.
      - Mauritius
        - Vera deliniatio Insulla Mauritius de Nassou Illust: Princeps Orangia: in altitudine 20 graduum et farup ad austrum aquinoct:: Long: 108 1/2 gr., 1598 - 1599.; ---; 331; Manuscript Groot 0.21 - 0.30 El.
          Grote Atlas van de Oost-Indische Compagnie deel V p. 399